臺灣屏東地方法院刑事判決　　　　　　　　　　　　　　九十年度訴字第七五一號
　　公　訴　人　臺灣屏東地方法院檢察署檢察官
　　被　　　告　甲○○
右列被告因違反毒品危害防制條例案件，經檢察官提起公訴（九十年度毒偵字第一五
○○號）及移送併辦（九十年毒偵字第一八九三號），本院判決如左：
    主  文
甲○○連續施用第一級毒品，累犯，處有期徒刑壹年陸月，扣案之注射針筒壹支及橡
膠管壹條沒收。又連續施用第二級毒品，累犯，處有期徒刑拾月。應執行有期徒刑貳
年貳月。扣案之注射針筒壹支及橡膠管壹條沒收。
    事  實
一、甲○○曾於民國八十六年間，因違反麻醉藥品管理條例案件，經本院以八十六年
    易字第六五五號判決判處有期徒刑七月確定，並於八十七年八月二十三日執行完
    畢。嗣又因贓物案件，經本院以八十八年易字第三○號判決判處有期徒刑三月確
    定，並於八十八年十二月十四日執行完畢。惟仍不知警惕，復因施用毒品案件，
    經送強制戒治、裁定停止戒治付保護管束期滿，而由台灣屏東地方法院檢察署檢
    察官於八十九年三月十日以八十九年度戒毒偵字第一二三號為不起訴處分確定。
    然其仍未因此戒除毒癮，旋又因施用第一級毒品海洛因及第二級毒品安非他命，
    經本院裁定令入戒治處所強制戒治，並於公訴人提起公訴後，由本院於九十年四
    月二十七日，以九十年度訴字第二○六號判決判處有期徒刑一年四月確定（尚未
    執行）。詎甲○○於經本院裁定停止前開戒治（九十年八月二日起停止戒治）付
    保護管束期間內，又萌施用第一級毒品海洛因及第二級毒品安非他命之概括犯意
    ，而於九十年八月十三日晚間十一時許，在屏東縣潮州鎮○○街六巷十一號其母
    親之住處，施用第一級毒品海洛因及第二級毒品安非他命各一次。嗣經台灣屏東
    地方法院檢察署觀護人於九十年八月十四日上午十一時三十五分許採尿送驗查獲
    。然甲○○並未心生警惕，又承前概括犯意，於九十年十一月十八日上午九時許
    ，在屏東縣潮州鎮中山公園內，施用第一級毒品海洛因及第二級毒品安非他命各
    一次，而為警於九十年十一月十九日一時二十分許採尿送驗查獲，並扣得甲○○
    所有之施用毒品工具注射針筒一支及橡膠管一條。
二、案經台灣屏東地方法院檢察署觀護人簽分案由該署檢察官偵查起訴及移送併辦。
    理  由
一、右揭事實業據被告甲○○坦承不諱，而其於九十年八月十四日十一時三十五分許
    在台灣屏東地方法院檢察署所採集之尿液；於九十年十一月十九日一時二十分在
    屏東縣警察局潮州分局所採集之尿液，經送檢驗結果，均呈甲基安非他命及嗎啡
    陽性反應，茲有台灣檢驗科技股份有限公司出具之濫用藥物尿液檢驗報告、台灣
    屏東地方法院檢察署受保護管束人尿液檢體監管紀錄表及屏東縣衛生局煙毒及麻
    醉藥品類委託檢驗結果通知書各一紙附卷可稽。此外，復有被告第二次為警查獲
    時所扣得之注射針筒一支及橡膠管一條等物在案可憑。本件事證明確，被告犯行
    洵堪認定。
二、按海洛因為第一級毒品、安非他命為第二級毒品，毒品危害防制條例第二條第二
    項第一、二款分別定有明文。是核被告甲○○所為係犯毒品危害防制條例第十條
    第一項之施用第一級毒品罪及同條第二項之施用第二級毒品罪。其持有毒品之行
    為為施用毒品之犯行所吸收，不另論罪。被告所犯前開兩罪，犯意各別，罪名不
    同，應分論併罰。被告先後施用第一、二級毒品之行為，時間緊接，所為犯罪構
    成要件相同，顯係基於概括犯意反覆為之，為連續犯，應分別依刑法第五十六條
    之規定論以一罪，並加重其刑。又被告曾因贓物案件，經法院判處有期徒刑三月
    確定，甫於八十八年十二月十四日執行完畢，此有台灣屏東地方法院檢察署刑案
    資料查註紀錄表乙紙在卷可按，其於五年內再犯有期徒刑以上刑之本罪，為累犯
    ，應依法加重其刑，並因有二種刑之加重而依法遞加之。公訴人雖僅就被告於九
    十年八月十四日採尿時回溯七十二小時內之某時，在屏東縣潮州鎮○○街六巷十
    一號施用第一、二級毒品之犯行提起公訴，然檢察官就犯罪事實一部起訴者，其
    效力及於全部，本件被告於九十年十一月十八日上午九時許，在屏東縣潮州鎮中
    山公園內施用第一級毒品海洛因及第二級毒品安非他命各一次部分之犯罪事實，
    與前揭起訴部分有連續犯之關係，已如前述，本院自應就屬於該裁判上一罪之施
    用第一、二級毒品部分犯行一併加以裁判。茲審酌被告犯罪之動機、有多次施用
    毒品前科，經強制戒治及判處徒刑後，又再度犯之，且兩種毒品併同施用，顯見
    其毒癮甚重，惟其於本院審理中坦承犯行，態度尚稱良好等一切情狀，爰量處如
    主文所示之刑，並定其應執行之刑，以資懲儆。至扣案之注射針筒一支及橡膠管
    一條，為被告所有，且為供被告犯罪所用之物，業據被告供明在卷，則應依刑法
    第三十八條第一項第二款規定宣告沒收。
據上論斷，應依刑事訴訟法第二百九十九條第一項前段，毒品危害防制條例第十條第
一項、第二項、第十八條第一項，刑法第十一條前段、第五十六條、第四十七條、第
五十一條第五款、第三十八條第一項第二款，判決如主文。
中      華      民      國      九十一    年     一     月    三十一    日
          臺灣屏東地方法院刑事第一庭
                                          法  官  王以齊
右正本證明與原本無異。
對於本判決如有不服應於收受送達後十日內向本院提出上訴書狀上訴於台灣高等法院
高雄分院並按他造當事人之人數附具繕本。
                                          書記官  林天化
中      華      民      國      九十一    年     二     月      一      日
附錄本判決論罪科刑法條：
毒品危害防制條例第十條
施用第一級毒品者，處六月以上五年以下有期徒刑。
施用第二級毒品者，處三年以下有期徒刑。
